# 非同一控制合并界定问题

提问人：lzhsos 时间：2014-10-21 13:07:24
接触的客户与外方 04 年成立合资公司，股权各占50%，董事会 6 名成员，双方各派 3 名董事，合资企业的董事长以及法人、财务总监等为外方指派人员，总经理等为中方指派，成立至今双方合作一直如此，未发生任何变更。 计划IPO，客户考虑收购外方25%股权，持股比例增至75%，将合资公司纳入合并范围。问题来了，收购25%或者10%股权后，合资公司成为子公司，是否属于“非同一控制下合并取得的子公司”，还是可界定为“其他方式取得的子公司”，证监会对非同一控制下取得子公司若资产总额、营业收入、利润总额超过一定比例，有 12 、 24 或者 36 个月运行要求，因为合资公司规模较大，按此规定，可能要 3 年以后才能申报

回答人：chenyiwei
如果原先发行人及其最终控制方都不能控制该合资企业（以前该合资企业是中外方的合营企业），且中外方之间不存在关联方关系，则现在发行人取得该合资企业的控制权应作为非同一控制下的企业合并处理。

提问人：lzhsos 时间：2014-10-22 09:07:51
谢谢指教。我们这客户及其股东、实际控制人等，与合资公司外方股东不存在任何关联关系，双方因优势互补而成立合资公司。 现在主要是在做方案如何整合，假设最终目标是把合资公司纳入合并范围，合资公司设立时中方即持有其50%股权，计划 2014 年由中方以单方增资方式控制合资公司(如增资后中方持股比例为60%或者75%之类)。子公司取得方式有：同一控制下合并取得、非同一控制下合并取得、通过设立或投资等方式取得的子公司，请教 2004 年设立时中方即持有合资公司50%股权， 2014 年通过签订补充协议、中方单方增资达到控制合资公司，合资公司成为中方子公司，是否可归类为“通过设立或投资等方式取得的子公司”？

回答人：chenyiwei
不是。在取得控制权后，应属于通过非同一控制下合并取得的子公司，且是通过多次交易分步取得的。